---
title: "R Notebook"
output:
  html_document:
    df_print: paged
---

```{r echo=TRUE}
library("magrittr")
library("dplyr")
library("tuber")
library('stringr')
library("wordcloud")
library("tm")
library('jsonlite')
library('textclean')
library('ggplot2')
library('RSQLite')
```


```{r}
cred <- read_json('./credentials.json')
yt_oauth(cred[1], cred[2], token = '')
```

```{r}
a <- list_channel_resources(filter = c(channel_id = "UCfbKC4afdT60qQxs0-TxhDA"), part="contentDetails")
playlist_id <- a$items[[1]]$contentDetails$relatedPlaylists$uploads
vids <- get_playlist_items(filter= c(playlist_id=playlist_id), max_results=50000) 
write.csv(vids[5:6], file = "list_of_videos.csv")
vid_ids <- as.vector(vids$contentDetails.videoId)
```

```{r}
load_video_info <- function(video_id){
  stats_vid <- get_stats(video_id = video_id)
  details <- get_video_details(video_id = video_id)$items[[1]]
  snippet <- details$snippet
  snippet_data <- c(
    publishedAt=snippet$publishedAt,
    title=snippet$title,
    description=snippet$description
  )
  df_tags <- data.frame(vid=rep(video_id, length(snippet$tags)))
  df_tags$tag <- snippet$tags
  details2 <- get_video_details(video_id = video_id, part="contentDetails")$items[[1]]$contentDetails$duration
  duration <- c(duration=details2)
  df_row <- as.data.frame(c(stats_vid, snippet_data, duration))
  if (typeof(df_row$commentCount) == "NULL"){
    df_row$commentCount <- -1
  }
  tryCatch(
    {
      df_comments <- get_all_comments(video_id = video_id)
    },
    error=function(e){
      df_comments = data.frame()
    }
  )
  return(list('df_row' = df_row, 'df_comments' = df_comments, 'df_tags' = df_tags))
}
```


Если мы только начали скачивать:

```{r}
df_video_meta <- data.frame()
df_comments <- data.frame()
df_tags <- data.frame()
```

Если надо продолжить:
```{r}
df_comments <- read.table(file = "/home/dkbrz/github/r_december_project/df_comments.tsv", sep=";", stringsAsFactors = FALSE, header = TRUE)[-c(1)]
df_tags <- read.table(file = "/home/dkbrz/github/r_december_project/df_tags.tsv", sep="\t", stringsAsFactors = FALSE, header = TRUE)
vid_ids <- read.csv(file='/home/dkbrz/github/r_december_project/not_seen_vid_ids.txt', stringsAsFactors = FALSE)$x
df_video_meta <- read.table(file = "/home/dkbrz/github/r_december_project/df_video_meta.tsv", sep="\t", stringsAsFactors = FALSE, header = TRUE)
```



```
for (vid in vid_ids){
  tryCatch(
    {
      res <- load_video_info(video_id=vid)
      df_video_meta <- rbind(df_video_meta, res$df_row)
      tryCatch(
        {
          print(c('INNER', dim(res$df_comments)))
          if (!(dim(res$df_comments)[1] == dim(df_comments)[1])){
              df_comments <- rbind(df_comments, res$df_comments)
              print(c('INNER-2', dim(res$df_comments)))
          }
        },
        error=function(e){
          print(c('ERR', dim(df_comments), dim(res$df_comments)))
        }
      )
      if (length(res$df_tags) == 2) {
        df_tags <- rbind(df_tags, res$df_tags)
        print(c('ok', vid, dim(df_comments)))
      } else {
        print(c('ok', vid, 'no tags', dim(df_comments)))
      }
    },
    error=function(e){
      print(c('ERROR', vid, e))
      # stop()
    }
  )
}
```



```{r error=FALSE}
seen_vid <- unique(df_comments$videoId)
not_seen <- vid_ids[! vid_ids %in% seen_vid]
vid_ids <- not_seen
```

```{r}
write.csv(not_seen, file='not_seen_vid_ids.txt')
write.table(df_video_meta, file = "df_video_meta.tsv", sep="\t")
write.csv2(df_comments, file = "df_comments.tsv")
foo = data.frame(vid = as.vector(df_tags$vid)) %>% mutate(tag=as.vector(df_tags$tag) %>% unlist())
write.table(foo, file = "df_tags.tsv", sep='\t')
```

```{r}
df_m <- read.table(file = "df_video_meta.csv", sep="\t", stringsAsFactors = FALSE, header = TRUE)
df_c <- read.csv2(file = "df_comments.tsv", stringsAsFactors = FALSE, header = TRUE)
df_t <- read.table(file = "df_tags.tsv", sep="\t", stringsAsFactors = FALSE, header = TRUE)
```

```{r}
ggplot(data = df_m, mapping = aes(x = sapply(likeCount, log), y = sapply(dislikeCount, log))) +
  ggtitle('Уровень оценок') +
  geom_point() +
  # xlim(0, 16000) +
  # ylim(0, 16000) +
  theme_light() + 
  xlab('Кол-во лайков (ln)') +
  ylab('Кол-во дизлайков (ln)')
  
```

```{r}
mystem <- function(doc) {
  sdoc <- system('./mystem -ld ', intern=T, input=doc)
  sdoc <- str_replace_all(sdoc, '[\\{\\}\\?]', ' ')
  return(sdoc)
}
```

```{r}
mystem('Обзор моих заграничных покупок!	')
```


```{r}
df_m$mystemmed = lapply(df_m$title, replace_url)
df_m$mystemmed = lapply(df_m$mystemmed, mystem)
```

```{r}
set.seed(23)
docs <- Corpus(VectorSource(df_m$mystemmed))
docs <- tm_map(docs, removeWords, stopwords("russian"))
dtm <- TermDocumentMatrix(docs)
m <- as.matrix(dtm)
v <- sort(rowSums(m), decreasing=TRUE)
d <- data.frame(word = names(v), freq=v )
# d <- d[-c(1,2), ]
head(d, 10)
```

```{r, fig.width=10, fig.height=10}
set.seed(23)
wordcloud(words = d$word, freq = d$freq, min.freq = 1, scale=c(7, 1),
          max.words=100, random.order=FALSE, random.color = TRUE,
          colors=brewer.pal(8, "Dark2"))
```

```{r}
db <- dbConnect(SQLite(), './a_plus_mama/test_db.db')
```

Нужно преобразовать дату в числовой формат, чтобы было удобно использовать в базе

```{r}
weekdays(strptime("2018-03-06T14:38:25.000Z", "%Y-%m-%dT%H:%M:%S"))
datetimes <- lapply(
  df_m$publishedAt,
  function(x){return(strptime(x, "%Y-%m-%dT%H:%M:%S"))}
)
df_m$year <- lapply(datetimes, function(x){return(as.numeric(format(x, "%Y")))}) 
df_m$month <- lapply(datetimes, function(x){return(as.numeric(format(x, "%m")))})
df_m$day <- lapply(datetimes, function(x){return(as.numeric(format(x, "%d")))})
df_m$hour <- lapply(datetimes, function(x){return(as.numeric(format(x, "%H")))}) 
df_m$minute <-lapply(datetimes, function(x){return(as.numeric(format(x, "%M")))}) 
df_m$second <- lapply(datetimes, function(x){return(as.numeric(format(x, "%S")))}) 
df_m$weekday <- lapply(datetimes, weekdays) 
```

Трансформируем данные о длительности (переводим в секунды)

```{r eval=FALSE}
find_time <- function(string){
  if (grepl("H", string)){
    time <- strptime(string, "PT%HH%MM%SS")
  } else {
    if (grepl("S", string)){
      if (grepl("M", string)){
        time <- strptime(string, "PT%MM%SS")
      } else {
        time <- strptime(string, "PT%SS")
      }
      
    } else {
      time <- strptime(string, "PT%MM")
    }
  }
  return (time)
}

timings <- lapply(df_m$duration, find_time)
total <- 60 * sapply(timings, function(x){return(as.numeric(format(x, "%H")))})
total <- 60 * (total + sapply(timings, function(x){return(as.numeric(format(x, "%M")))}))
total <- total + sapply(timings, function(x){return(as.numeric(format(x, "%S")))})

df_m$duration_int <- total
```

```{r}
df_m$duration_int <- as.integer(df_m$duration_int)
df_m$year <- as.integer(df_m$year)
df_m$month <- as.integer(df_m$month)
df_m$day <- as.integer(df_m$day)
df_m$hour <- as.integer(df_m$hour)
df_m$minute <- as.integer(df_m$minute)
df_m$second <- as.integer(df_m$second)
df_m$weekday <- as.character(df_m$weekday)

```

Сохраняем в базу то, что получилось

```{r}
dbWriteTable(db, "video_meta", df_m)
```

Вторые две таблицы нужно сохранить более экономно (без многих повторов), но это очень сложно в R, поэтому запишем как есть, а потом с помощью запросов соберем хорошую базу.

```{r}
dbWriteTable(db, "comments_junk", df_c)
dbWriteTable(db, "tags_junk", df_t)
```

Что нужно сделать:

- вынести авторов отдельно (и удалить ненужные столбцы), вместо информации привязать просто по ID
- создать таблицу тегов (id, tag) и превратить прежнюю таблицу с тегами в связующую вида id_video, id_tag

```{sql connection=}
CREATE TABLE `authors` (
	`id`	INTEGER PRIMARY KEY AUTOINCREMENT,
	`youtube_id`	TEXT,
	`name`	TEXT
);
```

```{sql connection=}
INSERT INTO authors (youtube_id, name)
SELECT DISTINCT `authorChannelId.value` as youtube_id, authorDisplayName as name
FROM comments_junk;
```

Переименовываем и убираем некоторые столбцы

```{r}
data <- dbGetQuery(
  db,
  "SELECT
  	comments_junk.id as id,
  	authors.id as author, 
  	video_meta.id as video_id,
  	comments_junk.textOriginal as text,
  	comments_junk.likeCount as likes,
  	comments_junk.youtube_id as youtube_id,
  	comments_junk.publishedAt as publishedAt,
  	comments_junk.updatedAt as updatedAt,
  	comments_junk.moderationStatus as moderationStatus
  FROM comments_junk
  	JOIN authors ON authors.youtube_id = comments_junk.authorChannelId
  	JOIN video_meta ON comments_junk.videoId = video_meta.youtube_id"
)
```

Преобразуем дату в отдельные числа примерно как делали до этого со врме

```{r}
datetimes <- lapply(
  data$publishedAt,
  function(x){return(strptime(x, "%Y-%m-%dT%H:%M:%S"))}
)
data$year <- lapply(datetimes, function(x){return(as.numeric(format(x, "%Y")))}) 
data$month <- lapply(datetimes, function(x){return(as.numeric(format(x, "%m")))})
data$day <- lapply(datetimes, function(x){return(as.numeric(format(x, "%d")))})
data$hour <- lapply(datetimes, function(x){return(as.numeric(format(x, "%H")))}) 
data$minute <-lapply(datetimes, function(x){return(as.numeric(format(x, "%M")))}) 
data$second <- lapply(datetimes, function(x){return(as.numeric(format(x, "%S")))}) 
data$weekday <- lapply(datetimes, weekdays) 

data$year <- as.integer(data$year)
data$month <- as.integer(data$month)
data$day <- as.integer(data$day)
data$hour <- as.integer(data$hour)
data$minute <- as.integer(data$minute)
data$second <- as.integer(data$second)
data$weekday <- as.character(data$weekday)
```

```{r}
datetimes <- lapply(
  data$updatedAt,
  function(x){return(strptime(x, "%Y-%m-%dT%H:%M:%S"))}
)
data$year_upd <- lapply(datetimes, function(x){return(as.numeric(format(x, "%Y")))}) 
data$month_upd <- lapply(datetimes, function(x){return(as.numeric(format(x, "%m")))})
data$day_upd <- lapply(datetimes, function(x){return(as.numeric(format(x, "%d")))})
data$hour_upd <- lapply(datetimes, function(x){return(as.numeric(format(x, "%H")))}) 
data$minute_upd <-lapply(datetimes, function(x){return(as.numeric(format(x, "%M")))}) 
data$second_upd <- lapply(datetimes, function(x){return(as.numeric(format(x, "%S")))}) 
data$weekday_upd <- lapply(datetimes, weekdays) 
```
```{r}
data$year_upd <- as.integer(data$year_upd)
data$month_upd <- as.integer(data$month_upd)
data$day_upd <- as.integer(data$day_upd)
data$hour_upd <- as.integer(data$hour_upd)
data$minute_upd <- as.integer(data$minute_upd)
data$second_upd <- as.integer(data$second_upd)
data$weekday_upd <- as.character(data$weekday_upd)
```

```{r}
data$spam <- mapvalues(data$moderationStatus, from = c(NA, 'likelySpam'), to = c(0,1))
```


```{r}
dbWriteTable(db, "comments", data)
```

Ок, теперь теги

```{sql connection=}
CREATE TABLE `tags` (
	`id`	INTEGER PRIMARY KEY AUTOINCREMENT,
	`tag`	TEXT
);

INSERT INTO tags (tag)
SELECT DISTINCT tag FROM tags_junk;

CREATE TABLE `video_to_tags` (
	`id_video`	INTEGER,
	`id_tag`	INTEGER
);

INSERT INTO video_to_tags (id_video, id_tag)
SELECT video_meta.id as id_video, tags.id as id_tag
FROM tags_junk
	JOIN video_meta ON video_meta.youtube_id = tags_junk.vid
	JOIN tags ON tags_junk.tag = tags.tag;
```


```{r}

data <- dbGetQuery(
  db, "SELECT id, title, description FROM video_meta;")

data$title <- lapply(data$title, replace_url)
data$description <-lapply(data$description, replace_url)

data$title <- lapply(data$title, mystem)
data$description <- lapply(data$description, mystem)
```

```{r}
data$title <- as.character(data$title)
data$description <- as.character(data$description)
dbWriteTable(db, "mystem_meta", data)
```

```{r}

data <- dbGetQuery(
  db, "SELECT id, text FROM comments;")

data$text <- lapply(data$text, replace_url)
data$m_text <- lapply(data$text, mystem)
```

```{r}
data$m_text <- as.character(data$m_text)
dbWriteTable(db, "mystem_comment", data)
```